【裁判字號】    97,交簡上,56
【裁判日期】    971002
【裁判案由】    過失傷害
【裁判全文】
臺灣彰化地方法院刑事判決            97年度交簡上字第56號
上  訴  人  臺灣彰化地方法院檢察署檢察官
被      告  甲○○
上列上訴人因被告過失傷害案件，不服本院彰化簡易庭九十七年
度彰交簡字第四五二號，中華民國九十七年八月四日第一審簡易
判決（九十七年度調偵字第二四九號），提起上訴，本院管轄之
第二審合議庭判決如下：
    主      文
上訴駁回。
    事實及理由
一、本案經本院審理結果，認第一審判決認事用法及量刑均無不
    當，應予維持，並引用第一審判決書記載，事實、證據及理
    由（如附件）。
二、公訴人上訴意旨略以：被告甲○○因過失駕車肇事致被害人
    杜○○（年籍詳卷）受傷嚴重，然被告犯後毫無悔意，迄今
    均拒不賠償，態度惡劣，原審僅判處被告拘役五十五日，得
    易科罰金，實有輕縱之嫌，顯無法達成矯治之效果，爰提起
    上訴，請求改判適當之刑等語。
三、經查：
（一）甲○○於民國（下同）九十六年十一月十二日晚間十時三
      十分許，駕駛車牌號碼ＤＴ—八九００號自用一般小客車
      ，沿彰化縣彰化市○○路由西往東方向行駛，途經彰化市
      ○○路與金馬路三段七二六巷交岔路口，欲左轉往彰化市
      ○○路○段七二六巷方向行駛之際，其明知轉彎車應讓直
      行車先行，左轉彎時，應距交岔路口三十公尺前顯示方向
      燈或手勢，行至交岔路口中心處左轉，並不得占用來車道
      搶先左轉；而依當時天候晴，光線係屬夜間有照明，道路
      並無缺陷及障礙物，視距良好等情狀觀之，其並無不能注
      意之情事，竟疏未注意應暫停讓對向車道之直行車先行，
      且未行至該交岔路口中心處，即行左轉；適有少年杜○○
      無照騎乘車牌號碼Ｎ九Ｔ─三六六號重型機車，在彰草路
      對向車道直行，杜○○明知其騎乘機車行駛時，應注意車
      前狀況，並隨時採取必要之安全措施，且於行經無號誌之
      交岔路口，均應減速慢行，作隨時停車之準備；而依當時
      情狀，其亦無不能注意之情事，杜○○竟亦未謹慎注意車
      前狀況，復未減速慢行，迨其發現時，仍因煞車不及，致
      其所騎乘之上開機車迎面撞擊甲○○所駕駛之上開自用一
      般小客車前車頭處，杜○○因而人車倒地，並受有左側股
      骨骨折、右側遠端橈骨骨折、右側鎖骨骨折等之傷害。甲
      ○○於肇事後見狀隨即下車察看，並委託旁人報警處理，
      且於有偵查犯罪職權之機關尚不知何人為肇事者前，即主
      動向據報前往現場處理之彰化縣警察局彰化交通分隊員警
      吳瑞崇表示其係肇事者並陳述肇事之經過，自首而接受裁
      判等事實，業據其於本院審理時供承不諱，核與證人即被
      害人杜○○於偵訊中之證述情節相符，此外，復有道路交
      通事故現場圖調查報告表（一）、（二）、道路交通事故
      現場圖、道路交通事故談話紀錄表二份、彰化縣警察局道
      路交通事故當事人登記聯單一份、彰化縣警察局交通隊道
      路交通事故初步分析研判表一份、戶籍謄本一份、現場照
      片十四張、診斷證明書一份，及臺灣省彰化縣區車輛行車
      事故鑑定委員會九十七年五月二十日彰鑑字第０九七五六
      ０一０五一號鑑定意見書等件附卷可稽。
      按汽車行駛至交岔路口，轉彎車應讓直行車先行，左轉彎
      時，應距交岔路口三十公尺前顯示方向燈或手勢，行至交
      岔路口中心處左轉，並不得占用來車道搶先左轉，道路交
      通安全規則第一百零二條第一項第五款、第七款分別定有
      明文，並為駕駛人之被告所應注意，依當時天候晴，光線
      係屬夜間有照明，道路並無缺陷及障礙物，視距良好等情
      況觀之，又無不能注意之情事，被告駕車行經彰化市○○
      路與金馬路三段七二六巷交岔路口，本應注意車前狀況，
      禮讓對向車道直行車先行，適有杜○○無照騎乘車牌號碼
      Ｎ九Ｔ─三六六號重型機車，沿彰草路由東往西行駛行經
      該處，被告竟疏未注意，且未行至該交岔路口中心處，即
      貿然左轉，致其駕駛之自用一般小客車碰撞擊杜○○之機
      車前車頭，致杜○○人車倒地跌倒，有前揭彰化縣警察局
      交通隊道路交通事故初步分析研判表、臺灣省彰化縣區車
      輛行車事故鑑定委員會九十七年五月二十日彰鑑字第０九
      七五六０一０五一號鑑定意見書，及道路交通事故現場圖
      為憑，其對本件車禍之發生顯有過失甚明，又被害人杜○
      ○亦無不能注意之情事，其斯時竟亦疏未謹慎注意車前狀
      況，且於行經上開交岔路口之際，復未減速慢行，作隨時
      停車之準備，致煞車不及而迎面撞擊被告所駕駛之上開自
      用一般小客車並受傷，為肇事次因，惟此仍無礙於被告過
      失責任之認定。再者，被害人杜○○因本件車禍受有左側
      股骨骨折、右側遠端橈骨骨折、右側鎖骨骨折等之傷害，
      被告之過失行為與被害人杜○○受傷間，具有相當因果關
      係，是以本件被告過失傷害犯行事證已臻明確，其犯行堪
      予認定。
（二）按關於刑之量定，係實體法上賦予法院得為自由裁量之事
      項，苟已斟酌刑法第五十七條各款所列情狀，而未逾越法
      定刑度，或濫用其權限，即不得任意指摘為違法，最高法
      院七十二年度臺上字第六六九六號、七十五年度臺上字第
      七Ｏ三三號判例、九十五年度臺上字第七三一五號、第七
      三六四號判決均可參照。且在同一犯罪事實與情節，如別
      無其他加重或減輕之原因，下級審法院量定之刑，亦無過
      重或失輕之不當情形，則上級審法院對下級審法院之職權
      行使，原則上應予尊重，最高法院八十五年度臺上字第二
      四四六號判決意旨亦足參照。
（三）核被告甲○○所為，係犯刑法第二百八十四條第一項前段
      之過失傷害罪，原審依據刑事訴訟法第四百五十四條第二
      項詳細記載認定之犯罪事實、證據及應適用之法條，顯已
      審酌被告之過失傷害犯行，對被害人等所造成之危險及損
      害，而為量刑，又被告於本院第二審亦坦白承認其犯行，
      則原審依被告之個別情況、犯後態度等一切情狀，依其職
      權行使，於法定刑度內量處被告拘役五十五日，並諭知得
      易科罰金之折算標準，難謂原審有何違法失當之處，揆諸
      上旨，本院自當予以尊重。綜上所述，檢察官前揭上訴理
      由指稱原審量刑輕縱云云，提起上訴，請求撤銷改判為無
      理由，應予駁回。
據上論斷，應依刑事訴訟法第四百五十五條之一第一項、第三項
、第三百六十四條、第三百七十三條、第三百六十八條，判決如
主文。
本案經檢察官林子翔到庭執行職務。
中    華    民    國    97    年    10    月    2     日
                  刑事第一庭    審判長法  官  葉榮郎
                                      法  官  吳俊螢
                                      法  官  廖政勝
以上正本證明與原本無異。
本件不得上訴。
中    華    民    國    97    年    10    月    2     日
                                      書記官  謝鈴玉


司法院資訊處製作；財團法人民間司法改革基金會備份。
